臺灣臺中地方法院刑事判決　　　　　　　100年度易字第213號
公　訴　人　臺灣臺中地方法院檢察署檢察官
被　　　告　詹永信
上列被告因妨害自由案件，經檢察官提起公訴（99年度偵字第
20605號），本院判決如下：
    主  文
詹永信犯恐嚇危害安全罪，累犯，處拘役伍拾玖日，如易科罰金
，以新臺幣壹仟元折算壹日。
    事  實
一、詹永信前因詐欺案件，經台灣新竹地方法院判處有期徒刑3
    月確定，於98年2月8日入監服刑，甫於98年5月8日因徒刑執
    行完畢出監，竟仍不知悔改，因其與傅淑樺原係夫妻，緣傅
    淑樺於民國84年8月16日與其前夫蕭學泰（原名蕭凱傑於99
    年9月1日改名）結婚，婚姻關係存續期間育有二名子女，雙
    方於94年5月2日離婚。嗣詹永信與傅淑樺在網路結識，交往
    未深即於98年10月15日結婚，婚姻關係仍存續中，並未生育
    子女。惟詹永信於婚後常因個人主觀看法出言辱罵傅淑樺，
    或要脅將對付傅淑樺之親友、子女，而關係不睦。傅淑樺為
    保自己、親友及子女之安全，每多隱忍而以緩和態度面對。
    於98年12月10日，傅淑樺為求子女安全，偕同子女暫離兩造
    同住所，詎詹永信竟基於恐嚇之犯意，於同年月15日晚上10
    時許，以其門號0000-00000 0號行動電話，接續3次打電話
    至傅淑樺之門號0000-000000號行動電話，在電話中對傅淑
    樺恫稱：伊將要把妳（與蕭學泰所生）的2個小孩種在土裡
    ；伊知道妳的母親何時從金門回桃園、乾媽何時回來、桃園
    姨媽在哪裡……伊召集了各路黑道兄弟；伊會在（妳的小孩
    就讀的）安和國中跟什麼國小2間學校徘徊……等語，而以
    此加害生命、身體、自由之事，恐嚇傅淑樺致生危害於安全
    。
二、案經傅淑樺、蕭學泰訴由臺灣臺中地方法院檢察署檢察官偵
    查起訴。
    理  由
壹、程序部分：
一、按除簡式審判程序、簡易程序及第376條第1款、第2款所列
    之罪之案件外，第一審應行合議審判，刑事訴訟法第284條
    之1定有明文；次按最重本刑為3年以下有期徒刑、拘役或專
    科罰金之罪，亦為刑事訴訟法第376條第1款所明定。
二、查本件被告涉刑法第305條恐嚇危害安全罪，其最重本刑為2
    年以下有期徒刑、拘役或3百元以下罰金，依上開規定，自
    毋庸行合議審判，合先敘明。
貳、實體部分：
一、證據能力部分：
    現行刑事訴訟法為保障被告之反對詰問權，排除具有虛偽危
    險性之傳聞證據，以求實體真實之發見，於該法第159條第1
    項明定被告以外之人於審判外之言詞或書面陳述，除法律有
    規定者外，不得作為證據。本件檢察官、被告於本院審理程
    序中，並未就本案卷內證據資料之證據能力提出爭執，且迄
    於言詞辯論終結前，均未主張有刑事訴訟法第159條第1項不
    得為證據之情形，應認均已同意本案卷內之證據資料均得作
    為本案證據，且經本院審酌後，認無不適當之情形，是本案
    卷內之證據均有證據能力，合先敘明。
二、認定犯罪事實所根據的證據及理由：
    被告詹永信於本院審理中坦白承認確有於上開時、地恐嚇被
    害人傅淑樺之事實，核與被害人於偵查中指訴情節相符，並
    有電話錄音光碟片及其譯文附卷可憑，被告自白與事實相符
    ，應堪採信。本件事證明確，被告犯行洵堪認定。
三、論罪科刑的理由：
    核被告所為，係犯刑法第305條之恐嚇危害安全罪。被告前
    因詐欺案件，經台灣新竹地方法院於97年11月6日以97年竹
    簡字第424號判決判處有期徒刑3月確定，於98年2月8日入監
    服刑，甫於98年5月8日因徒刑執行完畢出監，有臺灣臺中地
    方法院檢察署刑案資料查註紀錄表及臺灣高等法院被告全國
    前案紀錄表各1份在卷可按，其於有期徒刑執行完畢後5年內
    ，再犯本件有期徒刑以上之罪，為累犯，應依刑法第47條第
    1項加重其刑。爰審酌被告犯罪之動機、目的，犯罪後尚能
    坦承犯行，態度良好，尚知悔改等一切情狀，認檢察官之求
    刑尚屬過重，分別量處如主文所示之刑，並定其應執行之刑
    及諭知易科罰金之折算標準。
據上論斷，應依刑事訴訟法第284條之1、第299條第1項前段，刑
法第305條、第41條第1項前段、刑法施行法第1條之1。
本案經檢察官張容姍到庭執行職務。
中    華    民    國   100    年    9     月    29    日
                  刑事第六庭    法  官   郭德進
以上正本證明與原本無異。
如不服本判決應於收受判決後10日內向本院提出上訴書狀，並應
敘述具體理由。其未敘述上訴理由者，應於上訴期間屆滿後20日
內向本院補提理由書（均須按他造當事人之人數附繕本）「切勿
逕送上級法院」。
告訴人或被害人對於判決如有不服具備理由請求檢察官上訴者，
其上訴期間之計算係以檢察官收受判決正本之日期為準。
                                書記官   陳彥蓉
中    華    民    國   100    年    9     月    29    日
附錄本判決論罪科刑法條：
中華民國刑法第305條
（恐嚇危害安全罪）
以加害生命、身體、自由、名譽、財產之事，恐嚇他人致生危害
於安全者，處2年以下有期徒刑、拘役或3百元以下罰金。